臺灣高雄地方法院刑事判決　　　　　　99年度智簡上字第14號
上　訴　人　臺灣高雄地方法院檢察署檢察官
被　　　告　陳瑋瑭
上列上訴人因被告違反商標法案件，不服本院高雄簡易庭中華民
國99年11月25日99年度智簡字第34號所為第一審簡易判決（聲請
簡易判決處刑書案號：臺灣高雄地方法院檢察署99年度偵字第27
707 號），提起上訴，本院管轄之第二審合議庭判決如下：
    主  文
原判決撤銷。
陳瑋瑭犯商標法第八十二條之非法販賣侵害商標權之商品罪，累
犯，處有期徒刑伍月，如易科罰金，以新臺幣壹仟元折算壹日。
扣案之仿冒「agnes b.」商標圖樣之手提袋壹拾貳個及錢包壹佰
柒拾參個，均沒收。
    事  實
一、陳瑋瑭前因違反商標法案件，經本院以97年度審簡字第5977
    號判處有期徒刑3 月確定，於民國98年9 月25日徒刑易科罰
    金執行完畢。詎其猶不知悔改，明知「agnes b.」字樣與圖
    案之商標，為法國商安格尼絲．特勞伯公司之著名商標，已
    向經濟部智慧財產局申請註冊取得商標專用權，指定使用於
    手提袋、皮夾、錢包等商品，且在專用期間內，任何人未經
    該商標專用權人之同意或授權，不得於同一或類似商品，使
    用相同於此等註冊商標商品，或將此商品陳列及販賣，又該
    商標專用權人所生產製造使用上開商標圖樣之商品，在國際
    及國內市場行銷多年，具有相當之聲譽，為業者及一般消費
    大眾所熟知，屬相關大眾所共知之商標及商品，竟基於販賣
    仿冒商標商品之犯意，於99年6 月間，以手提袋每件新臺幣
    （下同）70元、錢包每件30元之價格，向大陸地區廣州市某
    廠商，購入未經上開商標專用權人授權或同意使用相同註冊
    商標之手提袋、錢包各1 批，並自99年7 月1 日起，在位於
    高雄市○○區○○路76號之騎樓前其所承租之攤位內陳列上
    揭手提袋、錢包，並以手提袋每件100 元、錢包每件50元之
    價格，販售予不特定人，藉以牟利，迄遭查獲時止，已售出
    前揭仿冒商標手提袋3 件、錢包27件，獲利約1,000 元；嗣
    於99年7 月13日20時40分許，為警在上開攤位當場查獲，並
    扣得仿冒「agnes b.」商標手提袋12個、錢包173 個。
二、案經法國商安格尼絲．特勞伯公司訴由內政部警政署保安警
    察第二總隊第一大隊第三中隊報請臺灣高雄地方法院檢察署
    檢察官聲請簡易判決處刑。
    理  由
壹、證據能力部分：
    按被告以外之人於審判外之陳述，雖不符刑事訴訟法第159
    條之1 至第159 條之4 之規定，而經當事人於審判程序同意
    作為證據，法院審酌該言詞陳述或書面陳述作成時之情況，
    認為適當者，亦得為證據，當事人或辯護人於法院調查證據
    時，知有第159 條第1 項不得為證據之情形，而未於言詞辯
    論終結前聲明異議者，視為有前項之同意，刑事訴訟法第15
    9 條之5 定有明文。查本件如後所述被告以外之人於審判外
    之言詞及書面陳述，雖不符刑事訴訟法第159 條之1 至第15
    9 條之4 之規定，惟被告未於言詞辯論終結前聲明異議者，
    經本院審酌該等證據作成時之情況，亦認為適當，是依照上
    揭法條意旨說明，均認有證據能力。
貳、實體部分：
一、上揭犯罪事實，業據被告陳瑋瑭迭於警詢、偵查及本院審理
    中均坦承不諱，並有經濟部智慧財產局商標資料檢索1 份、
    蒐證照片26張、臺灣國際專利法律事務所99年7 月26日鑑識
    證明暨鑑價報告各1 紙附卷可稽（見偵卷第14頁至23頁、第
    34頁至第36頁），復有仿冒「agnes b.」商標手提袋12個、
    錢包173 個扣案可佐。從而，足徵被告之上開任意性自自確
    與事實相符，得為認定事實之依據。是本件事證明確，被告
    本件非法販賣侵害商標權之商品犯行，洵堪認定。
二、核被告所為，係犯商標法第82條之非法販賣侵害商標權之商
    品罪。被告意圖販賣而陳列仿冒商品之低度行為，為販賣仿
    冒商品之高度行為所吸收，不另論罪。又刑事法若干犯罪之
    行為態樣，本質上原具有反覆、延續實行之特徵，立法時既
    予特別歸類，定為犯罪構成要件之行為要素，則行為人基於
    概括之犯意，在密切接近之一定時、地持續實行之複次行為
    ，倘依社會通念，於客觀上認為符合一個反覆、延續性之行
    為觀念者，於刑法評價上，即應僅成立一罪，俾免有重複評
    價、刑度超過罪責與不法內涵之疑慮；學理上所稱「集合犯
    」之職業性、營業性或收集性等具有重複特質之犯罪均屬之
    ，例如經營、從事業務、收集、販賣、製造、散布等行為概
    念者是（最高法院96年度臺上字第1079號判決意旨參照）；
    查被告自99年6 月間取得上揭仿冒商品後，自99年7 月1 日
    起起至99年7 月13日為警查獲時止，未得商標權人同意，販
    賣上揭仿冒商標商品之行為，具有不斷反覆實施之特性，乃
    屬集合犯行為，應論以一罪。被告有如事實欄所載之前科，
    而於民國98年9 月25日徒刑易科罰金執行完畢乙節，有臺灣
    高等法院被告前案紀錄表1 份附卷足參，被告於有期徒刑執
    行完畢後5 年內，故意再犯本案有期徒刑以上之罪，為累犯
    ，應依刑法第47條第1 項規定加重其刑。本件原審以被告罪
    證明確，予以論罪科刑，固非無見，惟查，被告前業曾因犯
    商標法第八十二條之非法販賣侵害商標權之商品罪，經本院
    以97年度審簡字第5977號判處有期徒刑3 月確定，甫於98年
    9 月25日徒刑易科罰金執行完畢乙情，有上揭判決、臺灣高
    等法院被告前案紀錄表1 份附卷足查（見本院卷第55頁、第
    58頁），惟其竟仍不悔悟改過，仍犯下本件犯行，足見上揭
    判決處以被告有期徒刑3 月，並不足使被告得以記取教訓，
    原審未審酌上開情狀，仍處以被告有期徒刑3 月，自有未妥
    ，本件檢察官循被害人之請求而提起上訴，其上訴意旨認為
    原審量刑過輕，顯然輕縱等語，非無理由，原審判決既有上
    開瑕疵，應由本院予以撤銷，並自為判決。爰審酌被告陳列
    、販賣仿冒商標商品之行為，非但造成商標權人蒙受銷售損
    失，亦使民眾對商品價值判斷形成混淆，令商標權人合法商
    品之信譽與品質受質疑，進而損及國家國際形象，且迄今未
    賠償被害人之損失，所為實值非議，惟念其犯後坦承犯行，
    又其所得非鉅，暨其犯罪之動機、目的、手段、對社會所生
    危害等一切情狀，量處如主文所示之刑，並參酌被告之職業
    、學歷（見警詢筆錄受詢問人欄；偵卷第6 頁），諭知如主
    文所示易科罰金之折算標準。至扣案之仿冒「agnes b.」商
    標圖樣之手提袋12個及錢包173 個，均係供被告本件犯罪所
    用之物，不問屬於被告與否，應依商標法第83條之規定，宣
    告沒收。
據上論斷，應依刑事訴訟法第455 條之1 第1 項、第3 項、第36
9 條第1 項前段、第364 條、第299 條第1 項前段，商標法第82
條、第83條，刑法第11條、第47條第1 項、第41條第1 項前段，
判決如主文。
本案經檢察官張媛舒到庭執行職務。
中    華    民    國   100    年    5     月    10    日
                  刑事第十三庭  審判長法  官  黃蕙芳
                                      法  官  陳筱雯
                                      法  官  王參和
以上正本證明與原本無異。
不得上訴。
中    華    民    國   100    年    5     月    10    日
                                      書記官  葉祝君
附錄所犯法條：
商標法第81條
未得商標權人或團體商標權人同意，有下列情形之一者，處3 年
以下有期徒刑、拘役或科或併科新臺幣20萬元以下罰金：
一、於同一商品或服務，使用相同之註冊商標或團體商標者。
二、於類似之商品或服務，使用相同之註冊商標或團體商標，有
    致相關消費者混淆誤認之虞者。
三、於同一或類似之商品或服務，使用近似於其註冊商標或團體
    商標之商標，有致相關消費者混淆誤認之虞者。
商標法第82條
明知為前條商品而販賣、意圖販賣而陳列、輸出或輸入者，處1
年以下有期徒刑、拘役或科或併科新臺幣5 萬元以下罰金。